

### **PERFIL**

Bióloga, pós-graduada em Citologia Clínica do Colo Uterino, onde atuei por 6 anos na área da saúde. Em paralelo, executo projetos ambientais desde 2009.
Responsável pela condução de um projeto de Iniciação Científica sobre Análises Microbiológicas e Físico Químicas de Leite no período acadêmico.

#### **CONTATOS**

Cel.: (35) 9 9915-6262 email: jackpaularodrigues@ hotmail.com

#### **SOFTWARE**

Word Excel PowerPoint Internet Digitação básica

### **INTERESSES**

Projetos Área Administrativa

# **Jaqueline Paula Rodrigues**

# **EDUCAÇÃO**

2005-2008 Graduação em Ciências Biológicas Bacharelado
Passos/MG FESP/UEMG Fundação de Ensino Superior de Passos

2014-2015 Pós-Graduação em Citologia Clínica do Colo do Útero Belo Horizonte/MG ISMD - Instituto Superior de Medicina e Dermatologia.

## **EXPERIÊNCIA PROFISSIONAL**

2005-2007 INSTITUTO ESTADUAL DE FLORESTAS – IEF

Estagiária - Agente administrativo Missões e tarefas efetuadas: atendimento ao público, formalização de processos para fins de licenciamento ambiental, emissão de taxas e guias ambientais, emissão de carteiras de pesca, emissão

de ofícios, relatórios e planilhas.

2009-2012 EDUARDO GOULART COLLARES

Recepcionista

Missões e tarefas efetuadas: atendimento ao cliente, formalização de processos de outorga e usos insignificantes, formalização de processos de regularização ambiental, emissão de taxas e ART's.

2013-2016 SANTA CASA DE MISERICÓRDIA DE PASSOS

Auxiliar administrativo/auxiliar de laboratório Missões e tarefas efetuadas: Atendimento de pacientes, lançamento de exames laboratoriais, execução de trabalho na área técnica do Laboratório de Patologia na macroscopia de peças anátomopatológicas, montagem de lâminas, coloração de lâminas, auxílio aos médicos, execução de exames de himunohistoquímica e afins.

2016-2020 LABORATÓRIO DO SUDOESTE MINEIRO LTDA

Bióloga

Missões e tarefas efetuadas: Leitura de lâminas de citologia do colo uterino, liberação de laudos dos exames, atendimento ao paciente, coleta de exames toxicológicos.